臺灣高雄地方法院刑事判決　　　　　　　　　　　　九十一年度易字第一九一五號
　　公　訴　人　臺灣高雄地方法院檢察署檢察官
　　被　　　告　丁○○
右列被告因妨害公務案件，經檢察官提起公訴（九十一年度偵字第二三三二號），本
院判決如左：
    主  文
丁○○對於公務員依法執行職務時，施強暴，處拘役肆拾日，如易科罰金，以參佰元
折算壹日。
    事  實
一、丁○○於民國九十一年一月二十日上午四時五十一分許，搭乘其友人丙○○所駕
    駛車牌號碼ＵＳ─四三七○號自小客車，行經國道一號公路三六七公里北向處時
    ，為警攔檢，並經警對丙○○施以酒精濃度測試，丙○○吐氣所含酒精成分達每
    公升零點三三毫克，而為警取締製單舉發之際，丁○○下車要求取締之員警乙○○及甲○○不要開單舉發，為警所拒，因而心生不滿，其明知乙○○及甲○○為
    執勤員警，仍於乙○○及甲○○依法執行職務之際，基於妨害公務之犯意，先徒
    手將正在填單舉發之員警甲○○手中之板子及其上舉發單拍落，再接續以「幹你
    娘」、「你娘臭雞歪」（台語）等穢語當場辱罵乙○○及甲○○，而對於依法執
    行職務之公務員實施強暴行為。
二、案經國道公路警察局第五警察隊報請台灣高雄地方法院檢察署檢察官偵查起訴。
    理  由
一、訊據被告丁○○固坦認確有於右揭時、地，因友人丙○○遭警舉發酒醉駕車，其
    向警察請求不要開單舉發，為警所拒後，將警察手中之板子及舉發單拍落，並有
    以三字經辱罵警察之事實不諱，惟辯稱：當時伊係因不小心，而將警察所持之板
    子及其上之舉發單拍落，並非故意，並因伊酒醉及心情不好，情緒失控，所以才
    辱罵員警云云。惟查：右揭事實，業據證人即員警乙○○及甲○○於本院審理時
    證述甚詳，證人即員警乙○○證稱：當時伊等攔檢丙○○所駕駛上開自小客車，
    經施以酒精濃度測試，丙○○確有酒後駕車，伊即將酒精濃度測定單及丙○○之
    駕照等資料交予甲○○，由甲○○填單舉發，並轉身繼續攔檢其他車輛，即聽見
    有東西掉落之聲音，轉頭回去見板子及其上之舉發單掉落地上，並見丙○○在被
    告與甲○○中間勸阻，後來之情形即如同報告書及錄音譯文所述之情形，而當時
    被告確有酒醉之情形等語，證人即員警甲○○證陳：當乙○○將相關證件資料交
    予伊，伊在開單舉發時，被告下車要求伊不要開單舉發，伊回稱已被測得酒醉駕
    車，沒有辦法，被告並見伊一直在填寫舉發單，可能因此而不高興，即以手由上
    往下，將伊所持之板子及其上舉發單拍落地上，伊將板子及舉發單撿起後，詢問
    被告為何要這樣，被告即對伊等一直辱罵，情形如同錄音譯文，當時被告確有酒
    醉之情形，並好像要打架的樣子，而為丙○○在中間勸阻，印象中被告並無以手
    推伊等語，並證人即被告之友人丙○○於警訊及本院審理時證述：警方將伊攔下
    後，經施以酒精濃度測試，伊吐氣所含酒精成分達每公升零點三三毫克，後被告
    下車要求執勤員警不要開單舉發，伊見狀即將被告拉開，在轉身時有聽到東西掉
    落的聲音，當時被告確與警察發生口角，並口出三字經，後因被告辱罵員警，並
    在車道上行走，才被員警拉回壓倒在地上等語屬實，且有報告書及錄音譯文乙份
    、證人丙○○之酒精測定值表乙紙及舉發違反道路交通管理事件通知單乙紙等附
    卷可稽。綜上，被告確因其友人丙○○為警攔檢舉發酒醉駕車，經其要求取締之
    員警不要開單舉發，為警所拒，因而心生不滿，明知乙○○及甲○○為執勤員警
    ，仍於乙○○及甲○○依法執行職務之際，基於妨害公務之犯意，先徒手將正在
    填單舉發員警甲○○手中之板子及其上舉發單拍落，再接續以「幹你娘」、「你
    娘臭雞歪」（台語）等穢語當場辱罵乙○○及甲○○，而對於依法執行職務之公
    務員實施強暴行為等情，堪予認定。準此，被告辯稱：當時伊係因不小心，而將
    警察所持之板子及其上之舉發單拍落云云，顯係事後推諉之詞，不足採信。又被
    告當時雖係因酒後情緒失控，始為上開行為，惟此係一原因自由行為，於法尚不
    得執為其免責之事由；並證人丙○○於本院審理時改稱：當時伊並無聽見有物品
    掉落之聲音，且被告雖與警察發生口角，並口出三字經，但此為被告之口頭禪，
    被告並無惡意，因伊與被告係自國中起認識的朋友，伊知道他的個性等語，惟證
    人丙○○即與被告係屬多年朋友關係，其於本院之證詞難免有所偏頗，故無法據
    以為有利被告事實認定之依據，均附此敘明。綜上，本件事證已臻明確，被告上
    開犯行，應堪認定。
二、核被告丁○○所為，係犯刑法第一百三十五條第一項對於執行職務公務員施以強
    暴罪及第一百四十條第一項侮辱公務員罪。被告對於執行職務公務員施以強暴及
侮辱行為，是基於單一妨害公務犯意內之數個接續行為，係一行為而觸犯數罪名
    ，為想像競合犯，應從重依對於執行職務公務員施以強暴罪處斷；公訴意旨認被
    告所犯上開二罪間，有方法結果之牽連關係，尚有誤會，附此說明。爰酌被告之
    品行，僅因員警拒絕其請求，仍開單舉發丙○○酒醉駕車，即對執法人員侮罵及
    施以強暴手段，惟念其係酒後情緒失控，犯罪之手段、所生危害，及犯後態度等
    一切情狀，量處如主文所示之刑，並諭知易科罰金之折算標準，以資懲儆。
據上論斷，應依刑事訴訟法第二百九十九條第一項前段，刑法第一百三十五條第一項
、第一百四十條第一項、第四十一條第一項、第五十五條，罰金罰鍰提高標準條例第
一條前段、第二條，判決如主文。
中      華      民      國        九十一    年      七    月      三    日
                                  臺灣高雄地方法院刑事第六庭
                                      法  官   洪榮家
右正本證明與原本無異。
如不服本判決，應於判決送達後十日內，向本院提出上訴狀。
                                      書記官    陳寰瑛
中      華      民      國        九十一    年      七    月     三    日
附錄本案論罪科刑法條全文：
刑法第一百三十五條第一項：
  對於公務員依法執行職務時，施強暴脅迫者，處三年以下有期徒刑、拘役或三百元
  以下罰金。
刑法第一百四十條第一項：
  於公務員依法執行職務時，當場侮辱，或對於其依法執行之職務公然侮辱者，處六
  月以下有期徒刑、拘役或一百元以下罰金。
